# 请问陈版主，关于购买合处置子公司的问题

提问人：Gorden0110 时间：2021-11-08 14:30:59
A公司有一家子公司B，是 2021 年非同一控制合并而来的，现在A公司想处置掉B，这样可以吗？也就是在一年内买入又卖出同一家子公司，且这个子公司是非同一控制下合并而来的。谢谢

回答人：chenyiwei
这个交易本身并不被法律法规禁止。但在会计上要关注购入、出售这两项交易是否构成一揽子交易，两项交易是否均有其各自的合理理由，后续出售是否系由原购入时无法合理预见的后续变化导致；以及在购入到出售期间A是否确实具备对B的控制权。